臺灣高雄地方法院刑事判決　　　　　　　96年度訴字第3685號
公　訴　人　臺灣高雄地方法院檢察署檢察官
被　　　告　甲○○
　　　　　　　　　　現另案在臺灣高雄看守所羈押中
上列被告因毒品危害防制條例案件，經檢察官提起公訴（96年度
毒偵字第6582號），嗣因被告就被訴事實為有罪之陳述，經本院
合議庭裁定由受命法官獨任依簡式審判程序審理，本院判決如下
：
    主  文
甲○○施用第一級毒品，處有期徒刑捌月。扣案之第一級毒品海
洛因壹包（驗前淨重零點捌貳柒公克，驗後淨重零點捌零柒公克
，另含包裝袋）、摻有海洛因毒品之煙頭（已吸食）壹支，均沒
收銷燬之。又施用第二級毒品，處有期徒刑肆月。應執行有期徒
刑拾壹月。扣案之第一級毒品海洛因壹包（驗前淨重零點捌貳柒
公克，驗後淨重零點捌零柒公克，另含包裝袋）、摻有海洛因毒
品之煙頭（已吸食）壹支，均沒收銷燬之。
    事  實
一、甲○○前因施用毒品案件，經依本院96年度毒聲字第218 號
    裁定送勒戒所觀察、勒戒後，認無繼續施用傾向，於民國96
    年3 月27日執行完畢，並於翌日釋放。詎其仍不知警惕，猶
    未絕離毒癮，於上揭觀察勒戒執行完畢釋放後之5 年內，基
    於施用第一、二級毒品海洛因、安非他命之犯意，分別於96
    年7 月9 日下午7 時30分許，在高雄縣鳳山市○○路93 巷1
    號住處之2 樓，以將安非他命置於玻璃球中以火燒烤之方式
    ，施用第二級毒品甲基安非他命1 次；復於96年7 月10日凌
    晨零時許，在上揭住處，以將海洛因摻入香菸內點火吸食之
    方式，施用第一級毒品海洛因1 次。嗣經警於96年7 月10日
    下午3 時許，持本院核發之搜索票，在甲○○位於上揭住處
    執行搜索時，當場扣得海洛因1 包（驗前淨重0.827 公克，
    驗後淨重0.807 公克）、摻有海洛因毒品之煙頭（已吸食）
    1 支、非其所有藏放毒品之改裝飲料罐3 罐、電子磅秤1台
    、其所有夾鏈袋1 包、ANYCALL 行動電話（門號0000000000
    號）1 支，並經甲○○同意採尿送驗，結果呈安非他命、甲
    基安非他命、嗎啡陽性反應，始知上情。
二、案經內政部警政署高雄港務警察局報告臺灣高雄地方法院檢
    察署檢察官偵查起訴。
    理  由
一、本件被告甲○○所犯為死刑、無期徒刑或最輕本刑為3 年以
    上有期徒刑以外之罪，其於準備程序中就被訴事實為有罪之
    陳述，經法官告知簡式審判程序之旨，並聽取公訴人及被告
    之意見後，依刑事訴訟法第273 條之1 第1 項規定，裁定由
    受命法官獨任進行簡式審判程序，合先敘明。
二、上揭事實，已據被告甲○○於本院審理中坦承不諱，且其於
    96年7 月10日所採驗之尿液，經送往高雄市立凱旋醫院以GC
    / MS方法（氣相層析/ 質譜儀法）檢驗，結果確呈第一級毒
    品海洛因代謝後嗎啡及第二級毒品甲基安非他命之陽性反應
    ，此有該醫院96年7 月24日編號A00000000 號濫用藥物尿液
    檢驗報告、高雄港務警察局刑事課偵辦毒品危害防制條例嫌
    疑尿液採證代碼對照表（代碼：871）各1紙可稽（見警卷第
    15頁、第16頁），而海洛因施用入人體後，水解還原成嗎啡
    ，再循嗎啡之代謝方式排出體外，已據行政院衛生署藥物食
    品檢驗局（73）藥檢壹字第30221 號函說明綦詳，是以被告
    所施用之毒品應屬海洛因無訛；另扣案之不明粉末1 包，經
    送往高雄市立凱旋醫院鑑定，結果確含第一級毒品海洛因成
    分（驗前淨重0.827 公克，驗後淨重0.807 公克），此有該
    院96年7 月23日高市凱醫驗字第4505號濫用藥物成品檢驗鑑
    定書1 紙在卷可佐（見本院卷第19頁）。此外，復有內政部
    警政署高雄港務局警察局搜索扣押筆錄、內政部警政署高雄
    港務警察局扣押物品目錄表、扣案物品之照片、內政部警政
    署高雄港務警察局查獲涉嫌毒品危害防制條例案毒品初步檢
    驗報告單（海洛因）及檢驗照片等附卷可參（見警卷第5 頁
    至第8 頁、第13頁至第14頁、第19頁），及摻有海洛因毒品
    之煙頭（已吸食）1 支等物扣案可證，足認被告上開自白確
    與事實相符，洵堪採為論罪科刑之依據。又被告曾受如事實
    欄所載之觀察、勒戒處分，有本院院內索引卡紀錄表報表、
    臺灣高等法院被告前案紀錄表各1 份在卷可稽（見本院卷第
    4 頁至第10 頁） ，被告於觀察勒戒執行完畢釋放後，5 年
    內再為本件施用毒品犯行，自應依法論罪科刑。是以本件事
    證明確，被告犯行堪以認定。
三、按海洛因、甲基安非他命分別係毒品危害防制條例第2 條第
    2 項第1 、2 款所稱之第一、二級毒品，是被告分別施用海
    洛因、甲基安非他命之行為，係犯該條例第10條第1 項之施
    用第一級毒品罪，及同條第2 項之施用第二級毒品罪。被告
    持有第一、二級毒品，嗣進而施用之，持有之低度行為應為
    施用之高度行為所吸收，均不另論罪。又被告上開所犯施用
    第一級毒品罪、施用第二級毒品罪，犯意各別，行為互殊，
    觸犯構成要件不同，應予分論併罰。爰審酌被告前已因施用
    毒品案件經觀察、勒戒，本應戒除毒癮，不料其竟仍繼續施
    用毒品，且先於96年5 月12日施用第一、二級毒品為警查獲
    （經本院於96年8 月30日以96年度訴字第2953號判處有期徒
    刑8 月、4 月在案）後，復於96年7 月9 日、10日再犯本件
    ，此亦有前揭臺灣高等法院被告前案紀錄表、本院96年訴字
    第2953號判決1 份在卷可按（見本院卷第34頁至第37頁），
    顯見其並無戒除毒害之決心，本不宜寬貸，惟念其犯後坦承
    犯行，且施用毒品乃自戕一己之身體健康，具有病患性人格
    之特質，行為本身對社會所造成之危害並非直接、鉅大，並
    考量施用毒品之次數、期間長短等一切情狀，分別量處如主
    文所示之刑，並定其應執行之刑，以資懲儆。
四、再按查獲之第一、二級毒品及專供製造或施用第一、二級毒
    品之器具，不問屬於犯人與否，均沒收銷燬之，毒品危害防
    制條例第18條第1 項前段定有明文。查扣案之不明粉末，經
    鑑定結果確含第一級毒品海洛因之成分，業如上述，且該包
    裝袋因與其內之毒品業已無法析離，應將之同視為第一級毒
    品整體之一部；與扣案之摻有海洛因毒品之煙頭（已吸食）
    1 支，係專供被告施用海洛因所用之物，為被告所自承（見
    警卷第2 頁背面），從而，不問屬於犯人與否，爰併依上開
    規定宣告沒收銷燬之。而鑑驗所耗損之毒品，既已費失，自
    無庸宣告沒收銷燬。另扣案之藏放毒品之改裝飲料罐3 罐、
    電子磅秤1 台、夾鏈袋1 包、ANYCALL 行動電話（門號0000
    000000號）1 支等物，均非違禁物，而被告於警詢中及本院
    審理時均供稱：夾鏈袋、0000000000號行動電話為自己的，
    但改裝飲料罐、磅秤是朋友寄放的等語在卷（見警卷第1 頁
    背面、本院卷第31頁至第32頁）。則改裝飲料罐、磅秤等物
    ，既無法證明為被告所有，而夾鏈袋、0000000000號行動電
    話等物，亦無法證明係供犯本件施用毒品所用之物或預備犯
    罪之物，爰不為沒收之諭知。
據上論斷，應依刑事訴訟法第273 條之1 第1 項、第284 條之1
、第299 條第1 項前段，毒品危害防制條例第10條第1 項、第2
項、第18條第1 項前段，刑法第11條前段、第51條第5 款，判決
如主文。
本案經檢察官乙○○到庭執行職務
中　　華　　民　　國　　96　　年　　10　　月　　29　　日
                  刑事第二庭    法　官  呂明燕
以上正本證明與原本無異。
如不服本判決應於收受本判決後10日內向本院提出上訴書狀，並
應敘述具體理由，如未敘述上訴理由者，應於上訴期間屆滿後20
日內補提理由書狀於本院（均須按他造當事人之人數附繕本）「
切勿逕送上級法院」。
中　　華　　民　　國　　96　　年　　10　　月　　29　　日
                                書記官  陳瓊芳
附錄本判決論罪之法條：
毒品危害防制條例第10條第1項
施用第一級毒品者，處六月以上五年以下有期徒刑。
施用第二級毒品者，處三年以下有期徒刑。
